臺灣屏東地方法院民事判決　　　　　　　　95年度親字第85號
原　　　告　丁○○
　　　　　　　　　　　　號
　　　　　　　　　　　（現於臺灣高雄女子監獄服刑中）
被　　　告　甲○○
兼法定代理人乙○○
　　　　　　　　　　　（現於臺灣新竹監獄執行中）
上列當事人間請求否認婚生子女事件，本院於民國96年5 月2 日
言詞辯論終結，判決如下：
    主　　　文
確認被告甲○○非原告與被告乙○○之婚生子。
訴訟費用新台幣參仟元由被告共同負擔。
    事實及理由
一、原告起訴主張：原告與被告乙○○於民國92年2 月27日結婚
    ，於同年6 月協議分居，原告於95年2 月26日產下被告甲○○，原告懷孕之時已和被告乙○○分居，被告甲○○係原告
    與第三人丙○○同居所生之子，但因與被告乙○○之婚姻關
    係仍存續中，故被告甲○○仍被推定為被告乙○○之婚生子
    ，然原告自離家後並未與被告乙○○有同住之事實，被告甲○○顯非原告自被告乙○○受胎所生，爰依民法第1063條第
    2 項規定，於知悉被告甲○○出生後1 年內提起本件否認婚
    生子女之訴。故聲明求為如主文所示。
二、被告則以：其與原告確實已分居2 、3 年之久，94年亦無同
    住一起，被告甲○○確非其婚生子。故聲明同意原告之請求
    。
三、經查，原告主張其與被告乙○○係夫妻，惟兩造自92年6 月
    即開始分居迄今，而原告於95年2 月26日產下被告甲○○，
    被告甲○○顯非原告自被告乙○○受胎所生子女等情，業據
    其提出戶籍謄本1 件為證，且被告乙○○亦未否認上情，另
    經訴外人丙○○與被告甲○○共同前往財團法人屏東基督教
    醫院實施親子血緣關係鑑定結果，認「丙○○與甲○○之檢
    體，其相對應之各ＤＮＡ型別均無矛盾，存在血緣關係之機
    率惟99.9999%」等語，亦有財團法人屏東基督教醫院96年4
    月6 日（96）屏基醫檢字第9604016 號函所附ＤＮＡ親子血
    緣關係諮詢報告單在卷為證，足資認定被告甲○○顯非原告
    自被告乙○○受胎所生，則原告上開之主張應可信為實在。
四、按從子女出生日回溯第一百八十一日起至第三百零二日止為
    受胎期間；又妻之受胎，係在婚姻關係存續中者，推定其所
    生子女為婚生子女；前項推定，如夫妻之一方能證明妻非自
    夫受胎者，得提起否認之訴。但應於知悉子女出生之日起，
    一年內為之，民法第1062條第1 項、第1063條第1 項、第2
    項分別定有明文。本件被告甲○○之受胎期間雖於原告與被
    告乙○○之婚姻關係存續中，而受婚生之推定，然被告甲○○之受胎期間，原告與被告乙○○並未有同居之事實，且經
    親子血緣鑑定結果，被告甲○○與第三人丙○○間存在血緣
    關係之可能性達99.9999 ％，其非受胎自被告乙○○等情可
    信屬實，業如前述，則原告於被告甲○○於95年2 月26日出
    生後，即於同年12月8 日提起本訴，顯未逾1 年之除斥期間
    ，從而，原告依民法第1063條第2 項規定，於其知悉被告甲○○出生後1 年內提起本件否認婚生子女之訴，於法即無不
    合，應予准許。
據上論結，本件原告之訴為有理由，依民事訴訟法第385 條第1
項前段、第78條、第85條第1 項前段、第87條第1 項，判決如主
文。
中　　華　　民　　國　　96　　年　　5 　　月　　14　　日
                  　　　家事庭法　官　潘快
以上正本係照原本作成。
如對本判決上訴，須於判決送達後20日內向本院提出上訴狀。
                        書記官　鄭靜芳
中　　華　　民　　國　　96　　年　　5 　　月　　14　　日
